臺灣高等法院高雄分院民事裁定　九十一年度再字第四六號
　　　再審聲請人　乙○○
　　　　　　　　　甲○○
　　　再審相對人　丙○○
右當事人間聲明異議事件，再審聲請人對於中華民國九十一年一月十八日本院九十一
年抗字第三十九號、九十一年二月二十六日本院九十一年再字第二十一號、九十一年
四月二十二日本院九十一年度再字第三四號第二審確定裁定，聲請再審，本院裁定如
左：
      主    文
聲請駁回。
聲請訴訟費用由再審聲請人負擔。
      理    由
一、按再審之訴，應於三十日之不變期間內提起；其期間自判決確定時起算。又判決
    於上訴期間屆滿時確定。不得上訴之判決，於宣示時確定；不宣示者，於送達時
    確定，民事訴訟法第五百條第一項、第二項前段，第三百九十八條第一項前段、
    第二項分別定有明文。又「裁定已經確定，而有第四百九十六條第一項或第四百
    九十七條之情形者，得準用本編之規定，聲請再審」，民事訴訟法第五編第五百
    零七條亦有明文規定。準此，就確定裁定聲請再審，應於三十日之不變期間內為
    之，該期間自裁定確定時起算。查，本院九十一年抗字第三九號裁定及九十一年
    度再字第二一號裁定，業分別於民國九十一年一月二十五日及九十一年三月六日
    確定，有查詢表乙紙及本院依職權調閱本院九十一年度再字第二一號民事卷查明
    無訛，乃聲請人遲至民國九十一年五月二十一日，始對上開二確定裁定提起本件
    再審之聲請，顯已逾三十日之不變期間，揆諸首揭說明，顯不合法，應予駁回。
二、次按對確定裁定聲請再審，依民事訴訟法第五百零七條準用同法第五百零一條第
    一項第四款規定，應表明再審理由。所謂表明再審理由，必須明確定裁定有何
    合於法定再審事由之具體情事始為相當，倘僅泛言有何條款之再審事由，而無具
    體情事者，仍難謂已合法表明再審事由。又既未合法表明再審事由即為無再審之
    事由，性質上無庸命其補正，有最高法院六十四年台聲字第七六號、六十一年台
    再字第一三七號判例可資參照。查，本院九十一年度再字第三四號確定裁定，係
    以「提存法屬特別程序法，亦未規定再審及準用民事訴訟法再審之規定，故不得
    聲請再審」為由，駁回再審聲請人之再審聲請，茲本件再審聲請人聲請再審泛言
    ：其所爭執者係「民法第三百二十九條及第三百三十條就債權人行使受取權十年
    期間之起算點，於債權人應為對待給付者，其十年期間應自債權人為對待給付而
    得隨時領取提存物時起算？或不論提存原因，一律適用提存法施行細則第七條規
    定，均自提存之翌日起算？且債權人提出領取提存物請求之始點，應以意思表示
    送達提存所時，或提存所受理債權人領取提存物請求時為準？」云云，就本院九
    十一年度再字第三四號確定裁定有何適用法規顯有錯誤或證物漏未斟酌，則未具
    體說明，揆諸首揭說明，顯難認其再審之聲請為合法。
三、據上論結，本件聲請不合法，依民事訴訟法第五百零七條、第五百零二條第一項
    、第九十五條、第七十八條、八十五條第一項前段，裁定如主文。
中　　　華　　　民　　　國　　九十一　　年　　　五　　　月　　二十九　　日
                                      臺灣高等法院高雄分院民事第三庭
~B1審判長法官　張國彬
~B2　　　法官　張明振
~B3　　　法官　鄭月霞
右正本係照原本作成。
不得再抗告。
中　　　華　　　民　　　國　　九十一　　年　　　五　　　月　　三十　　　日
~B法院書記官　楊茱宜
                                                                        Ｑ
